【裁判字號】    98,交聲,180
【裁判日期】    980512
【裁判案由】    違反道路交通管理處罰條例聲明異議
【裁判全文】
臺灣士林地方法院交通事件裁定    98年度交聲字第180、181號
    原處分機關  臺北市交通事件裁決所
    異  議  人
    即受處分人  甲○○
上列受處分人因違反道路交通管理處罰條例案件，對於臺北市交
通事件裁決所中華民國98年2 月4 日所為之處分（原處分案號：
北市裁罰字第裁22—AEW893830 、AEW893831 號）聲明異議，本
院裁定如下：
    主    文
異議駁回。
    理    由
一、按汽車駕駛人，行經有燈光號誌管制之交岔路口闖紅燈者，
    處新臺幣1 千800 元以上5 千400 元以下罰鍰；又汽車駕駛
    人，駕駛汽車有違反本條例之行為，經交通勤務警察或依法
    令執行交通稽查任務人員制止時，不聽制止或拒絕停車接受
    稽查而逃逸者，除按各該條規定處罰外，處新臺幣3 千元以
    上6 千元以下罰鍰，道路交通管理處罰條例第53條第1 項、
    第60條第1 項分別定有明文。且汽車駕駛人，有違反道路交
    通管理處罰條例第53條、第60條第1 項之情形者，除依原條
    款處罰鍰外，並記違規點數3 點、1 點，復為道路交通管理
    處罰條例第63條第1 項第3 款、第1 款所明定。再道路交通
    管理處罰條例所稱之汽車，包括機器腳踏車，同條例第3 條
    第8 款亦定有明文。另道路交通管理處罰條例第7 條之2 第
    1 項第4 款規定：汽車駕駛人之行為有不服從指揮稽查而逃
    逸，當場不能或不宜攔截製單舉發者，得逕行舉發；而該項
    之逕行舉發，應記明車輛牌照號碼、車型等可資辨明之資料
    ，以汽車所有人為被通知人製單舉發；惟同條例第85條第1
    項規定：道路交通管理處罰條例之處罰，受舉發違反道路交
    通管理事件之受處罰人，認為受舉發之違規行為應歸責他人
    者，應於舉發違反道路交通管理事件通知單應到案日期前，
    檢附相關證據及應歸責人相關證明文件，向處罰機關告知應
    歸責人，處罰機關應即另行通知應歸責人到案依法處理，逾
    期未依規定辦理者，仍依本條例各該違反條款規定處罰。
二、本件異議人即受處分人甲○○之配偶鄭鳳娟所有之車號CNZ
    －252 號重型機車，於民國97年11月23日18時10分，在臺北
    市○○區○○路4 段與劍潭路口，經警逕行舉發「闖紅燈（
    東→西）」、「違反本處罰條例之行為，經警指揮拒絕停車
    加速逃逸」，受處分人於應到案日期前申訴自承該車一向由
    其騎乘使用，惟否認有上開違規行為，經原處分機關臺北市
    交通事件裁決所審查結果，仍認有上開違規行為，而以駕駛
    人甲○○為受處分人，依道路交通管理處罰條例第53條第1
    項、第60條第1 項等規定，分別裁處罰鍰新臺幣（下同）1
    千800 元、3 千元，及各依同條例第63條第1 項規定，分別
    記違規點數3 點、1 點等情，有臺北市政府警察局舉發違反
    道路交通管理事件通知單（北市警交字第AEW893830 、AEW8
    93831 號）、交通違規案件陳述書、臺北市交通事件裁決所
    違反道路交通管理事件裁決書（北市裁罰字第裁22—AEW893
    830 、AEW893831 號）附卷可稽。
三、受處分人異議意旨略以：CNZ －252 號機車是伊太太鄭鳳娟
    名下的車，平日都是伊在使用，沒有其他人使用，伊一般於
    下午4 點到5 點會騎車去劍潭捷運站接小孩，從伊承德路4
    段家中出發，接著走基河路，到中山北路上劍潭站2 號出口
    接小孩，晚上6 點多時伊應該已回到家中，伊並沒有本件闖
    紅燈及駕車逃逸之違規云云。
四、經查：受處分人駕駛其配偶所有之CNZ －252 號重型機車，
    於97年11月23日18時10分，在臺北市○○區○○路4 段與劍
    潭路口，由東向西闖越路口紅燈，經警方指示停車仍拒絕停
    車接受稽查而逃逸之事實，(一)業據證人即舉發員警乙○○於
    本院調查中證稱：伊於97年11月23日下午17時到19時在承德
    路與劍潭路口擔服指揮交通勤務，18時10分左右，伊看到1
    台綠色重型機車從劍潭捷運站出來，沿劍潭路東向西方向行
    駛經承德路口時，於路口號誌是紅燈情形下闖越紅燈，伊當
    時站在該路口西北方，於該車闖紅燈通過承德路口時，伊手
    揮有燈光的指揮棒，並以口喊稱請駕駛人停車，該駕駛離伊
    很近，一定有看到伊，但還是很快衝過去，繼續由劍潭路往
    西方前行，伊看到車號是CNZ ─252 ，是重型機車，車身是
    綠色，車上只有騎士1 人，騎士有戴安全帽，看得出來是男
    性，身材沒有很高大，機車通過的時間只有幾秒鐘，伊的注
    意力是放在車牌上；因為該車是動態違規，騎過去只有3至5
    秒的時間，所以伊只有目視舉發，沒有攝影及拍照；伊擔服
    交通警察勤務已1 年多，當天有戴眼鏡服勤，矯正後的視力
    是1.2 ，當時沒有下雨，旁邊剛好是店家，光線很清楚，伊
    與本件受處分人及車主並無故舊恩怨關係，伊可以確認當天
    目睹闖紅燈之機車，其車牌號碼確實為CNZ ─252 號，因為
    該機車離伊最近的距離不到10公尺等語（見本院98年4 月3
    日訊問筆錄）綦詳。按證人乃原處分機關舉發受處分人有前
    述違規行為之原證人，其並到庭具結擔保其供述之真實性，
    在負擔偽證罪之心理處罰狀態下證述其於執勤時目視上開車
    輛駕駛人闖紅燈、拒絕停車接受稽查逃逸而予以舉發之經過
    ，且無足以令人顯信證人之證述為不可採之品格證據或前科
    證據存在，復與卷附受處分人所提出CNZ ─252 號重型機車
    之行照顯示該車確為綠色乙情相符，堪信證人所述為真實；
    (二)衡以受處分人自承CNZ －252 號機車平日都是伊在使用，
    沒有其他人使用等情（見同上本院訊問筆錄），已足認於前
    揭時地駕駛CNZ －252 號重型機車闖紅燈、拒絕停車接受稽
    查而逃逸之行為人即為受處分人無疑。
五、綜上，本件受處分人確有駕駛CNZ －252 號重型機車闖紅燈
    、拒絕停車接受稽查而逃逸之違規行為，舉發機關依法舉發
    ，原處分機關各依道路交通管理處罰條例第53條第1 項、第
    60條第1 項規定，分別裁處罰鍰1 千800 元、3 千元，及各
    依同條例第63條第1 項規定，分別記違規點數3 點、1 點，
    均屬於法有據。本件受處分人之異議為無理由，應予駁回。
六、據上論斷，依道路交通案件處理辦法第19條，裁定如主文。
中    華    民    國    98    年    5     月    12    日
                  交通法庭  法  官  孫  曉  青
以上正本證明與原本無異。
如不服本裁定應於送達後5日內向本院提出抗告狀。
                            書記官  李  佳  穎
中    華    民    國    98    年    5     月    12    日


司法院資訊處製作；財團法人民間司法改革基金會備份。
